---
title: "Parámetros sonda Aqua Troll"
output: 
  flexdashboard::flex_dashboard:
    orientation: rows
    vertical_layout: scroll
params:
  data: NA 
 
---

```{r setup, include=FALSE}
library(flexdashboard)
library(shiny)
library(bslib)
library(tidyverse)
library(shinyWidgets)
library(DT)
library(insight)
library(shinycssloaders)
library(ggplot2)
library(dplyr)
library(readxl)
library(tidyverse)
library(EnvStats)
library(plotly)
library(anytime)
library(insight)
library(ggsci)
library(paletteer)
library(patchwork)
library(tools)



max_clo <- params$data %>% select("Fluorescencia de clorofila-a (RFU)")  %>% max() %>% round(2)
min_clo <- params$data %>% select("Fluorescencia de clorofila-a (RFU)")  %>% min() %>% round(2)
med_clo <- params$data %>% select("Fluorescencia de clorofila-a (RFU)")  %>% pull() %>% median() %>% round(2)

max_clo_base <- params$data %>% filter(.data[["Fluorescencia de clorofila-a (RFU)"]]<0.195) %>% 
  select("Fluorescencia de clorofila-a (RFU)")  %>% max() %>% round(2)
min_clo_base <- params$data %>% filter(.data[["Fluorescencia de clorofila-a (RFU)"]]<0.195) %>% 
  select("Fluorescencia de clorofila-a (RFU)")  %>% min() %>% round(2)
med_clo_base <- params$data %>% filter(.data[["Fluorescencia de clorofila-a (RFU)"]]<0.195) %>%
  select("Fluorescencia de clorofila-a (RFU)")  %>% pull() %>% median() %>% round(2)

clorof_dia_log <- ggplot(params$data, aes(.data[["Día"]],  .data[["Fluorescencia de clorofila-a (RFU)"]])) +
       geom_boxplot() + geom_jitter(aes(color = hora), alpha = 0.5 )+
       scale_y_continuous(trans = "log10") + 
       scale_color_paletteer_d("ggsci::default_ucscgb") 

clorof_dia <- ggplot(params$data, aes(.data[["Día"]],  .data[["Fluorescencia de clorofila-a (RFU)"]])) +
       geom_boxplot() + geom_jitter(aes(color = hora), alpha = 0.5 )+
       scale_color_paletteer_d("ggsci::default_ucscgb") 
       

clorof_hora_log <- ggplot(params$data, aes(.data[["hora"]],  .data[["Fluorescencia de clorofila-a (RFU)"]])) +
       geom_boxplot() + geom_jitter(aes(color = Día), alpha = 0.5 )+
       scale_y_continuous(trans = "log10") + 
       scale_color_paletteer_d("ggsci::default_ucscgb") 

clorof_hora <- ggplot(params$data, aes(.data[["hora"]],  .data[["Fluorescencia de clorofila-a (RFU)"]])) +
       geom_boxplot() + geom_jitter(aes(color = Día), alpha = 0.5 )+
       scale_color_paletteer_d("ggsci::default_ucscgb") 

clorof_fecha <- ggplot(params$data, aes(.data[["Fecha"]], .data[["Fluorescencia de clorofila-a (RFU)"]]))+
                geom_point(aes(color = Día)) + scale_y_continuous(trans = "log10")+
                scale_color_paletteer_d("ggsci::default_ucscgb")

hist_clo <- ggplot(params$dat, aes(.data[["Fluorescencia de clorofila-a (RFU)"]], fill = Día, text = paste0("hora: ", hora)))+
            geom_histogram() +  scale_x_continuous(trans = "log10")+
                scale_color_paletteer_d("ggsci::default_ucscgb") + ylab("N° de lecturas") 

clo_base_dia <- params$data %>% filter(.data[["Fluorescencia de clorofila-a (RFU)"]]<0.195) %>% ggplot(aes(.data[["Día"]],  .data[["Fluorescencia de clorofila-a (RFU)"]])) +
       geom_boxplot() + geom_jitter(aes(color = hora), alpha = 0.5 )+
       scale_y_continuous(trans = "log10") + 
       scale_color_paletteer_d("ggsci::default_ucscgb") 

clo_base_hora <- params$data %>% filter(.data[["Fluorescencia de clorofila-a (RFU)"]]<0.195) %>% ggplot(aes(.data[["hora"]],  .data[["Fluorescencia de clorofila-a (RFU)"]])) +
       geom_boxplot() + geom_jitter(aes(color = Día), alpha = 0.5 )+
       scale_y_continuous(trans = "log10") + 
       scale_color_paletteer_d("ggsci::default_ucscgb") 

clo_base_fecha <- params$data %>% filter(.data[["Fluorescencia de clorofila-a (RFU)"]]<0.195) %>% ggplot( aes(.data[["Día"]], .data[["Fluorescencia de clorofila-a (RFU)"]]))+
                geom_point(aes(color = Día)) + scale_y_continuous(trans = "log10")+
                scale_color_paletteer_d("ggsci::default_ucscgb")    
     
max_cond <- params$data %>% select("Conductividad específica (µS/cm)")  %>% max() %>% round(2)
min_cond <- params$data %>% select("Conductividad específica (µS/cm)")  %>% min() %>% round(2)
med_cond <- params$data %>% select("Conductividad específica (µS/cm)")  %>% pull() %>% median() %>% round(2)  

max_cond_base <- params$data %>% select("Conductividad específica (µS/cm)")  %>%
  filter(.data[["Conductividad específica (µS/cm)"]]>47.3) %>% max() %>% round(2)
min_cond_base <- params$data %>% select("Conductividad específica (µS/cm)")  %>%
  filter(.data[["Conductividad específica (µS/cm)"]]>47.3) %>% min() %>% round(2)
med_cond_base <- params$data %>% select("Conductividad específica (µS/cm)")  %>%
  filter(.data[["Conductividad específica (µS/cm)"]]>47.3) %>% pull() %>% median() %>% round(2)

cond_base_dia <- params$data %>% filter(.data[["Conductividad específica (µS/cm)"]]>47.3) %>% ggplot(aes(.data[["Día"]],  .data[["Conductividad específica (µS/cm)"]])) +
       geom_boxplot() + geom_jitter(aes(color = hora), alpha = 0.5 )+
       scale_y_continuous(trans = "log10") + 
       scale_color_paletteer_d("ggsci::default_ucscgb") 

cond_base_hora <- params$data %>% filter(.data[["Conductividad específica (µS/cm)"]]>47.3) %>% ggplot(aes(.data[["hora"]],  .data[["Conductividad específica (µS/cm)"]])) +
       geom_boxplot() + geom_jitter(aes(color = Día), alpha = 0.5 )+
       scale_y_continuous(trans = "log10") + 
       scale_color_paletteer_d("ggsci::default_ucscgb") 

cond_base_fecha <- params$data %>% filter(.data[["Conductividad específica (µS/cm)"]]>47.3) %>% ggplot( aes(.data[["Día"]], .data[["Conductividad específica (µS/cm)"]]))+
                geom_point(aes(color = Día)) + scale_y_continuous(trans = "log10")+
                scale_color_paletteer_d("ggsci::default_ucscgb")  

cond_dia_log <- ggplot(params$data, aes(.data[["Día"]],  .data[["Conductividad específica (µS/cm)"]])) +
       geom_boxplot() + geom_jitter(aes(color = hora), alpha = 0.5 )+
       scale_y_continuous(trans = "log10") + 
       scale_color_paletteer_d("ggsci::default_ucscgb") 

cond_dia <- ggplot(params$data, aes(.data[["Día"]],  .data[["Conductividad específica (µS/cm)"]])) +
       geom_boxplot() + geom_jitter(aes(color = hora), alpha = 0.5 )+
       scale_color_paletteer_d("ggsci::default_ucscgb") 


cond_hora_log <- ggplot(params$data, aes(.data[["hora"]],  .data[["Conductividad específica (µS/cm)"]])) +
       geom_boxplot() + geom_jitter(aes(color = Día), alpha = 0.5 )+
       scale_y_continuous(trans = "log10") + 
       scale_color_paletteer_d("ggsci::default_ucscgb") 

cond_hora <- ggplot(params$data, aes(.data[["hora"]],  .data[["Conductividad específica (µS/cm)"]])) +
       geom_boxplot() + geom_jitter(aes(color = Día), alpha = 0.5 )+
       scale_color_paletteer_d("ggsci::default_ucscgb") 

cond_fecha <- ggplot(params$data, aes(.data[["Fecha"]], .data[["Conductividad específica (µS/cm)"]]))+
                geom_point(aes(color = Día)) + scale_y_continuous(trans = "log10")+
                scale_color_paletteer_d("ggsci::default_ucscgb")    

hist_cond <- ggplot(params$dat, aes(.data[["Conductividad específica (µS/cm)"]], fill = Día, text = paste0("hora: ", hora)))+
            geom_histogram() +  scale_x_continuous(trans = "log10")+
                scale_color_paletteer_d("ggsci::default_ucscgb") + ylab("N° de lecturas")

max_ox <- params$data %>% select("Oxígeno Disuelto (mg/l)")  %>% max() %>% round(2)
min_ox <- params$data %>% select("Oxígeno Disuelto (mg/l)")  %>% min() %>% round(2)
med_ox <- params$data %>% select("Oxígeno Disuelto (mg/l)")  %>% pull() %>% median() %>% round(2)  


ox_dia_log <- ggplot(params$data, aes(.data[["Día"]],  .data[["Oxígeno Disuelto (mg/l)"]])) +
       geom_boxplot() + geom_jitter(aes(color = hora), alpha = 0.5 )+
       scale_y_continuous(trans = "log10") + 
       scale_color_paletteer_d("ggsci::default_ucscgb") 

ox_dia <- ggplot(params$data, aes(.data[["Día"]],  .data[["Oxígeno Disuelto (mg/l)"]])) +
       geom_boxplot() + geom_jitter(aes(color = hora), alpha = 0.5 )+
       scale_color_paletteer_d("ggsci::default_ucscgb") 


ox_hora_log <- ggplot(params$data, aes(.data[["hora"]],  .data[["Oxígeno Disuelto (mg/l)"]])) +
       geom_boxplot() + geom_jitter(aes(color = Día), alpha = 0.5 )+
       scale_y_continuous(trans = "log10") + 
       scale_color_paletteer_d("ggsci::default_ucscgb") 

ox_hora <- ggplot(params$data, aes(.data[["hora"]],  .data[["Oxígeno Disuelto (mg/l)"]])) +
       geom_boxplot() + geom_jitter(aes(color = Día), alpha = 0.5 )+
       scale_color_paletteer_d("ggsci::default_ucscgb") 

ox_fecha <- ggplot(params$data, aes(.data[["Fecha"]], .data[["Oxígeno Disuelto (mg/l)"]]))+
                geom_point(aes(color = Día)) + scale_y_continuous(trans = "log10")+
                scale_color_paletteer_d("ggsci::default_ucscgb")

hist_ox <- ggplot(params$dat, aes(.data[["Oxígeno Disuelto (mg/l)"]], fill = Día, text = paste0("hora: ", hora)))+
            geom_histogram() +  scale_x_continuous(trans = "log10")+
                scale_color_paletteer_d("ggsci::default_ucscgb") + ylab("N° de lecturas")

max_tu <- params$data %>% select("Turbidez (NTU)")  %>% max() %>% round(2)
min_tu <- params$data %>% select("Turbidez (NTU)")  %>% min() %>% round(2)
med_tu <- params$data %>% select("Turbidez (NTU)")  %>% pull() %>% median() %>% round(2)  


tu_dia_log <- ggplot(params$data, aes(.data[["Día"]],  .data[["Turbidez (NTU)"]])) +
       geom_boxplot() + geom_jitter(aes(color = hora), alpha = 0.5 )+
       scale_y_continuous(trans = "log10") + 
       scale_color_paletteer_d("ggsci::default_ucscgb") 

tu_dia <- ggplot(params$data, aes(.data[["Día"]],  .data[["Turbidez (NTU)"]])) +
       geom_boxplot() + geom_jitter(aes(color = hora), alpha = 0.5 )+
       scale_color_paletteer_d("ggsci::default_ucscgb") 


tu_hora_log <- ggplot(params$data, aes(.data[["hora"]],  .data[["Turbidez (NTU)"]])) +
       geom_boxplot() + geom_jitter(aes(color = Día), alpha = 0.5 )+
       scale_y_continuous(trans = "log10") + 
       scale_color_paletteer_d("ggsci::default_ucscgb") 

tu_hora <- ggplot(params$data, aes(.data[["hora"]],  .data[["Turbidez (NTU)"]])) +
       geom_boxplot() + geom_jitter(aes(color = Día), alpha = 0.5 )+
       scale_color_paletteer_d("ggsci::default_ucscgb") 

tu_fecha <- ggplot(params$data, aes(.data[["Fecha"]], .data[["Turbidez (NTU)"]]))+
                geom_point(aes(color = Día)) + scale_y_continuous(trans = "log10")+
                scale_color_paletteer_d("ggsci::default_ucscgb") 

hist_tu <- ggplot(params$dat, aes(.data[["Turbidez (NTU)"]], fill = Día, text = paste0("hora: ", hora)))+
            geom_histogram() +  scale_x_continuous(trans = "log10")+
                scale_color_paletteer_d("ggsci::default_ucscgb") + ylab("N° de lecturas")

max_te <- params$data %>% select("Temperatura (°C)")  %>% max() %>% round(2)
min_te <- params$data %>% select("Temperatura (°C)")  %>% min() %>% round(2)
med_te <- params$data %>% select("Temperatura (°C)")  %>% pull() %>% median() %>% round(2)  


te_dia_log <- ggplot(params$data, aes(.data[["Día"]],  .data[["Temperatura (°C)"]])) +
       geom_boxplot() + geom_jitter(aes(color = hora), alpha = 0.5 )+
       scale_y_continuous(trans = "log10") + 
       scale_color_paletteer_d("ggsci::default_ucscgb") 

te_dia <- ggplot(params$data, aes(.data[["Día"]],  .data[["Temperatura (°C)"]])) +
       geom_boxplot() + geom_jitter(aes(color = hora), alpha = 0.5 )+
       scale_color_paletteer_d("ggsci::default_ucscgb") 


te_hora_log <- ggplot(params$data, aes(.data[["hora"]],  .data[["Temperatura (°C)"]])) +
       geom_boxplot() + geom_jitter(aes(color = Día), alpha = 0.5 )+
       scale_y_continuous(trans = "log10") + 
       scale_color_paletteer_d("ggsci::default_ucscgb") 

te_hora <- ggplot(params$data, aes(.data[["hora"]],  .data[["Temperatura (°C)"]])) +
       geom_boxplot() + geom_jitter(aes(color = Día), alpha = 0.5 )+
       scale_color_paletteer_d("ggsci::default_ucscgb") 

te_fecha <- ggplot(params$data, aes(.data[["Fecha"]], .data[["Temperatura (°C)"]]))+
                geom_point(aes(color = Día)) + scale_y_continuous(trans = "log10")+
                scale_color_paletteer_d("ggsci::default_ucscgb")

hist_te <- ggplot(params$data, aes(.data[["Temperatura (°C)"]], fill = Día, text = paste0("hora: ", hora)))+
            geom_histogram() +  scale_x_continuous(trans = "log10")+
                scale_color_paletteer_d("ggsci::default_ucscgb") + ylab("N° de lecturas")

```

CLOROFILA a
================================================================================

Row
--------------------------------------------------------------------------------

### Máximo
```{r echo=FALSE}
valueBox(value = max_clo, caption = "Máximo", color = ifelse(max_clo > 5, "warning", "primary"))
```

### Mediana
```{r echo=FALSE}
valueBox(value = med_clo, caption = "Mediana", color = ifelse(med_clo > 1, "danger", "primary"))
```

### Mínimo
```{r echo=FALSE}
valueBox(value = min_clo, caption = "Mínimo", color = ifelse(min_clo > 1, "danger", "primary"))
```

### Máximo corregido
```{r echo=FALSE}
valueBox(value = max_clo_base, caption = "Máximo corregido", color = ifelse(max_clo_base > 5, "warning", "primary"))
```

### Mediana corregida
```{r echo=FALSE}
valueBox(value = med_clo_base, caption = "Mediana corregida", color = ifelse(med_clo_base > 1, "danger", "primary"))
```

### Mínimo corregido
```{r echo=FALSE}
valueBox(value = min_clo_base, caption = "Mínimo corregido", color = ifelse(min_clo_base > 1, "danger", "primary"))
```

Row {.tabset}
--------------------------------------------------------------------------------

### **Variación de Clorofila "a" por día (escala logarítmica)**
```{r}
ggplotly(clorof_dia_log, tooltip = c("x", "y", "color"))
```


### **Variación de Clorofila "a" por día**
```{r}
 ggplotly(clorof_dia, tooltip = c("x", "y", "color"))
```

### **Eliminando datos anómalos (clorofila a mayor a 0.195 µg/l)**
```{r}
ggplotly(clo_base_dia, tooltip = c("x", "y", "color"))
```


Row {.tabset}
------------------------------------------------------------------------------
### **Variación de clorofila "a" por hora (escala logarítmica)**
```{r}
ggplotly(clorof_hora_log, tooltip = c("x", "y", "color"))
```


### **Variación de clorofila "a" por hora**
```{r}
ggplotly(clorof_hora, tooltip = c("x", "y", "color"))
```

### **Eliminando datos anómalos (clorofila a mayor a 0.195 µg/l)**
```{r}
ggplotly(clo_base_hora, tooltip = c("x", "y", "color"))
```
Row {.tabset}
--------------------------------------------------------------------------------
### **Clorofila versus tiempo**
```{r, fig.width= 14}
ggplotly(clorof_fecha, tooltip = c("x", "y", "color"))
```

### **Histograma**
```{r}
ggplotly(hist_clo, tooltip = c("x", "fill", "text"))
```

### **Eliminando datos anómalos (clorofila a mayor a 0.195 µg/l)**
```{r, fig.width= 14}
ggplotly(clo_base_fecha, tooltip = c("x", "y", "color"))
```

CONDUCTIVIDAD
================================================================================

Row
--------------------------------------------------------------------------------

### Máximo
```{r echo=FALSE}
valueBox(value = max_cond, caption = "Máximo", ifelse(max_cond > 400, "danger", "primary"))
```

### Mediana
```{r echo=FALSE}
valueBox(value = med_cond, caption = "Mediana", color = ifelse(med_cond > 400, "danger", "primary"))
```

### Mínimo
```{r echo=FALSE}
valueBox(value = min_cond, caption = "Mínimo", color = ifelse(min_cond > 400, "danger", "primary"))
```

### Máximo corregido
```{r echo=FALSE}
valueBox(value = max_cond_base, caption = "Máximo corregido", color = ifelse(max_cond_base > 400, "warning", "primary"))
```

### Mediana corregida
```{r echo=FALSE}
valueBox(value = med_cond_base, caption = "Mediana corregida", color = ifelse(med_cond_base > 400, "danger", "primary"))
```

### Mínimo corregido
```{r echo=FALSE}
valueBox(value = min_cond_base, caption = "Mínimo corregido", color = ifelse(min_cond_base > 400, "danger", "primary"))
```
Row {.tabset}
--------------------------------------------------------------------------------

### **Variación de la conductividad por día (escala logarítmica)**
```{r}
ggplotly(cond_dia_log, tooltip = c("x", "y", "color"))
```


### **Variación de la conductividad por día**
```{r}
 ggplotly(cond_dia, tooltip = c("x", "y", "color"))
```

### **Eliminando datos anómalos (conductividad menor a 47.3 µs/cm)**
```{r}
 ggplotly(cond_base_dia, tooltip = c("x", "y", "color"))
```
Row {.tabset}
------------------------------------------------------------------------------
### **Variación de la conductividad por hora (escala logarítmica)**
```{r}
ggplotly(cond_hora_log, tooltip = c("x", "y", "color"))
```


### **Variación de la conductividad por hora**
```{r}
ggplotly(cond_hora, tooltip = c("x", "y", "color"))
```

### **Eliminando datos anómalos (conductividad menor a 47.3 µs/cm)**
```{r}
 ggplotly(cond_base_hora, tooltip = c("x", "y", "color"))
```
Row {.tabset}
--------------------------------------------------------------------------------
### **Conductividad versus tiempo**
```{r, fig.width= 14}
ggplotly(cond_fecha, tooltip = c("x", "y", "color"))
```

### **Histograma**
```{r}
ggplotly(hist_cond, tooltip = c("x", "fill", "text"))
```

### **Eliminando datos anómalos (conductividad menor a 47.3 µs/cm)**
```{r}
 ggplotly(cond_base_fecha, tooltip = c("x", "y", "color"))
```

CONCENTRACIÓN DE OXÍGENO
================================================================================
Row
--------------------------------------------------------------------------------

### Máximo
```{r echo=FALSE}
valueBox(value = max_ox, caption = "Máximo", ifelse(max_cond > 400, "danger", "primary"))
```

### Mediana
```{r echo=FALSE}
valueBox(value = med_ox, caption = "Mediana", color = ifelse(med_cond > 400, "danger", "primary"))
```

### Mínimo
```{r echo=FALSE}
valueBox(value = min_ox, caption = "Mínimo", color = ifelse(min_cond > 400, "danger", "primary"))
```

Row {.tabset}
--------------------------------------------------------------------------------

### **Variación de la concentración de oxígeno por día (escala logarítmica)**
```{r}
ggplotly(ox_dia_log, tooltip = c("x", "y", "color"))
```


### **Variación de la concentración de oxígeno por día**
```{r}
 ggplotly(ox_dia, tooltip = c("x", "y", "color"))
```
Row {.tabset}
------------------------------------------------------------------------------
### **Variación de la concentración de oxígeno por hora (escala logarítmica)**
```{r}
ggplotly(ox_hora_log, tooltip = c("x", "y", "color"))
```


### **Variación de la concentración de oxígeno por hora**
```{r}
ggplotly(ox_hora, tooltip = c("x", "y", "color"))
```

Row {.tabset}
--------------------------------------------------------------------------------
### **Concentración de oxígeno versus tiempo**
```{r, fig.width= 14}
ggplotly(ox_fecha, tooltip = c("x", "y", "color"))

```

### **Histograma**
```{r}
ggplotly(hist_ox, tooltip = c("x", "fill", "text"))
```

TURBIDEZ
================================================================================
Row
--------------------------------------------------------------------------------

### Máximo
```{r echo=FALSE}
valueBox(value = max_tu, caption = "Máximo", ifelse(max_tu > 400, "danger", "primary"))
```

### Mediana
```{r echo=FALSE}
valueBox(value = med_tu, caption = "Mediana", color = ifelse(med_tu > 400, "danger", "primary"))
```

### Mínimo
```{r echo=FALSE}
valueBox(value = min_tu, caption = "Mínimo", color = ifelse(min_tu > 400, "danger", "primary"))
```

Row {.tabset}
--------------------------------------------------------------------------------

### **Variación de la Turbidez (NTU) por día (escala logarítmica)**
```{r}
ggplotly(tu_dia_log, tooltip = c("x", "y", "color"))
```


### **Variación de la Turbidez (NTU) por día**
```{r}
 ggplotly(tu_dia, tooltip = c("x", "y", "color"))
```
Row {.tabset}
------------------------------------------------------------------------------
### **Variación de la Turbidez (NTU) por hora (escala logarítmica)**
```{r}
ggplotly(tu_hora_log, tooltip = c("x", "y", "color"))
```


### **Variación de la Turbidez (NTU) por hora**
```{r}
ggplotly(tu_hora, tooltip = c("x", "y", "color"))
```

Row {.tabset}
--------------------------------------------------------------------------------
### **Turbidez (NTU) vesus tiempo**
```{r, fig.width= 14}
ggplotly(tu_fecha, tooltip = c("x", "y", "color"))

```

### **Histograma**
```{r}
ggplotly(hist_tu, tooltip = c("x", "fill", "text"))
```

TEMPRETAURA
================================================================================

Row
--------------------------------------------------------------------------------

### Máximo
```{r echo=FALSE}
valueBox(value = max_te, caption = "Máximo", ifelse(max_clo > 1, "danger", "primary"))
```

### Mediana
```{r echo=FALSE}
valueBox(value = med_te, caption = "Mediana", color = ifelse(med_clo > 1, "danger", "primary"))
```

### Mínimo
```{r echo=FALSE}
valueBox(value = min_te, caption = "Mínimo", color = ifelse(min_clo > 1, "danger", "primary"))
```

Row {.tabset}
--------------------------------------------------------------------------------

### **Variación de la Temperatura (°C) por día (escala logarítmica)**
```{r}
ggplotly(te_dia_log, tooltip = c("x", "y", "color"))
```


### **Variación de la Temperatura (°C) por día**
```{r}
 ggplotly(te_dia, tooltip = c("x", "y", "color"))
```
Row {.tabset}
------------------------------------------------------------------------------
### **Variación de la Temperatura (°C) por hora (escala logarítmica)**
```{r}
ggplotly(te_hora_log, tooltip = c("x", "y", "color"))
```


### **Variación de la Temperatura (°C) por hora**
```{r}
ggplotly(te_hora, tooltip = c("x", "y", "color"))
```

Row {.tabset}
--------------------------------------------------------------------------------
### **Temperatura (°C) versus tiempo**
```{r, fig.width= 14}
ggplotly(te_fecha, tooltip = c("x", "y", "color"))
```

### **Histograma**
```{r}
ggplotly(hist_te, tooltip = c("x", "fill", "text"))
```